【裁判字號】    95,交抗,736
【裁判日期】    950911
【裁判案由】    違反道路交通管理處罰條例
【裁判全文】
臺灣高等法院交通事件裁定             95年度交抗字第736號
抗  告  人
即受處分人  甲○○
上列抗告人，因違反道路交通管理處罰條例案件，不服臺灣臺北
地方法院，中華民國95年8月16日所為裁定（95年度交聲字第563
號），提起抗告，本院裁定如下：
    主  文
抗告駁回。
    理  由
一、本件原裁定以：受處分人甲○○駕駛車號2200ＧＶ號小客車
    ，於民國95年4 月21日15時50分許，行經國道三號高速公路
    南向116公里處，超速行駛，時速122公里，該路段限速每小
    時110 公里，經轄區○道○路警察局第二警察隊後龍分隊執
    勤員警，以巡邏警備車雷射測速槍測得超速行駛確認無誤後
    ，執勤員警當場攔車取締，告知受處分人超速及違規地點，
    並將雷射測速槍測得之數據予以告知，依法製單舉發受處分
    人違規。嗣受處分人於到案日期前向原處分機關提出申訴，
    經原處分機關請舉發單位調查結果，認受處分人有前開違規
    行為，原處分機關乃以前開車輛超速違規行為，於95年6 月
    12日裁處罰鍰3 千元，並記違規點數一點。受處分人雖否認
    上揭違規行為，惟該違規行為，業據證人即舉發警員林信德
    到庭證述綦詳，並有本件舉發通知單、內政部警政署國道公
    路警察局第二警察隊95年5 月23日公警二交字第0950270826
    號函覆原處分機關之書函在卷可稽。又本件舉發員警所使用
    雷射測速槍係以雷射光束瞄準同時於車道行駛車輛中之單一
    目標車進行偵測，偵測時不受其他車道上行駛中之車輛干擾
    及當時道路車流量影響，此有前開國道公路警察局第二警察
    隊書函可稽。再者，本件舉發員警所使用雷射測速槍，依該
    「雷射測速槍使用手冊」說明，雷射之COS 效應，會使測得
    速度較實際為低，減少的程度視行車方向與觀測角大小而定
    ，瞄準位置與行車方向的角度愈大，COS 差異愈大，角度小
    時，COS效應幾乎微不足道，即架設位置離車道20呎，測200
    呎以外的目標車，COS效應誤差不會大於百分之0.5，誤差只
    會減低測速，其差異結果只對違規車有利，本件舉發員警所
    使用雷射測速槍，業經美國堪薩斯州政府於90年2月1日檢定
    合格，並領有檢定合格證書，此有該州雷達測速槍檢定合格
    證書附卷可參，並經國內進口商定期維修保養，有維修保養
    證明在卷可稽，顯見本件所使用之雷射測速槍，其功能應屬
    正常，縱因雷射COS 效應干擾，亦不致產生不利於違規者之
    檢測結果。再依前揭使用手冊之說明，測速槍之誤差值僅為
    正負二公里，係在合理之誤差範圍內，異議人當時行車速度
    經測得時速122 公里，亦已逾前開誤差值範圍，顯見異議人
    當時之行車速度確已超過速限，是異議人所辯雷射測速槍未
    訂定檢查規範，不能作為取締工具云云，難以採取，遂駁回
    受處分人之異議，核無不合。
二、按汽車行駛於高速公路、快速公路或設站管制之道路，不遵
    使用限制、禁止、行車管制及管理事項之管制規則而有下列
    行為者，處汽車駕駛人新臺幣（下同）三千元以上六千元以
    下罰鍰：一、行車速度超過規定之最高速限或低於規定之最
    低速限。並應記違規點數一點，道路交通管理處罰條例第33
    條第1項第1款、第63條第1項第1款，分別定有明文。
三、抗告意旨詳如附件。
四、本院經查，抗告人駕車於上開時地，經警舉發時速122 公里
    ，已逾限速110 公里等情，為抗告人所是認，並有舉發單等
    在卷可稽，抗告人雖以員警操作雷射測速槍有誤差云云置辯
    ，但經原審詳述理由，駁回其主張在卷，則上開違規情事，
    已極明確。抗告人所提抗告意旨，無非認員警當場不敢出示
    服務證，測速槍之資料不足證明測速結果正確，依其他隨機
    相片，可知員警之證言不可信云云，但原審已說明論述測速
    之結果應可信，其他兩種抗告理由，則與待證事實無涉，是
    本件既乏證據可認該測速槍測速結果為無據，則抗告人確有
    前揭違規事實，即堪認定，原處分機關依上開規定予以裁罰
    ，自無不合，抗告人以上情指摘原裁定不當，核為無理由，
    其抗告自應予駁回。
據上論結，依道路交通案件處理辦法第26 條，刑事訴訟法第412
條，裁定如主文。
中    華    民    國    95    年    9     月    11    日
                  交通法庭    審判長法  官  林  堭  儀
                                    法  官  莊  謙  崇
                                    法  官  蔡  聰  明
以上正本證明與原本無異。
不得再抗告。
                                    書記官  高  士  童
中    華    民    國    95    年    9     月    12    日


司法院資訊處製作；財團法人民間司法改革基金會備份。
